臺灣高等法院刑事判決　　　　　　 94年度上更(二)字第216號
上　訴　人
即　被　告　丁○○
　　　　　　　　　　3號（另案在臺灣新竹監獄執行）
上　訴　人
即　被　告　甲○○
共　　　同
選任辯護人　李文中 律師
　　　　　　盧昱成 律師
上列上訴人因毒品危害防制條例案件，不服臺灣新竹地方法院91
年度訴字第261號，中華民國92年9月23日第一審判決（起訴案號
：臺灣新竹地方法院檢察署90年度偵字第2508、6756號），提起
上訴，判決後，經最高法院第二次發回更審，本院判決如下：
    主  文
原判決撤銷。
丁○○共同販賣第二級毒品，未遂，累犯，處有期徒刑伍年。如
附表壹、貳所示之物沒收銷燬之，附表參所示之物沒收。
甲○○共同販賣第二級毒品，未遂，處有期徒刑參年陸月。如附
附表壹所示之物沒收銷燬之，附表參編號一、三所示之物沒收。
    事  實
一、丁○○前因違反麻醉藥品管理條例案件及違反藥事法案件
    ，經台灣台北地方法院分別判處有期徒刑七月、五月確定；
    又因偽造文書罪及違反麻醉藥品管理條例案件，經台灣士林
    地方法院分別判處有期徒刑三月、八月確定。上開各罪於八
    十八年七月四日因縮刑期滿執行完畢。仍不知悔改，於九十
    年四月十八日晚上十一時許，在台北市○○○路全國加油站
    附近，非以營利為目的，向綽號「大力」之不詳姓名成年男
    子，以新台幣（下同）十六萬元之價，販入以附表參編號一
    之包裝袋所包裹分裝如附表壹之第二級毒品安非他命（下稱
    安非他命）、附表肆之第一級毒品海洛因（下稱海洛因）及
    「大力」一併交付之附表參編號三之分裝袋。緣戊○○之女
    友丙○○，於九十年四月十八日某時許，在戊○○住處遭警
    查獲施用安非他命犯行，戊○○於警詢中供稱丁○○持有安
    非他命，遂於翌（十九）日凌晨三時三十七分許，經警授意
    撥打丁○○向他人借用之0000000000號行動電話
    聯絡，佯稱伊與朋友欲共同購買十兩之安非他命，言明每兩
    二萬五千元，並約定在新竹市○○○街二十二巷六弄二十八
    號之「星河旅館」交易。丁○○接獲電話後，乃應允之，旋
    即與同居之女友甲○○共同意圖營利，萌生販賣安非他命之
    犯意聯絡，由丁○○駕駛車牌號碼九Ｂ─五二八三號自小客
    車搭載甲○○，將前所販入如附表壹之安非他命二十包放置
    在甲○○座椅下方，及攜帶附表肆供己施用之海洛因，一起
    自台北前往新竹赴約，於同日上午八時二十九分許抵達「星
    河旅館」後，丁○○將附表肆之海洛因交予甲○○藏放在身
    穿之胸罩內，並著由甲○○在車上佯裝睡覺看管附表壹之安
    非他命，即獨自一人下車進入「星河旅館」八樓與戊○○行
    交易時，經埋伏在場之警員當場逮捕丁○○，自上開小客車
    右前座即甲○○座位下方，起出以丁○○所有如附表參編號
    一之包裝袋包裹之附表壹所示安非他命二十包（其中十兩欲
    交付給戊○○）而未遂，及起獲丁○○所有備供販賣安非他
    命所用之附表參編號三之分裝袋，並扣得向不詳人借用之0
    000000000號行動電話一支。及在警局時從甲○○
    身上所穿著之胸罩內搜出附表肆之海洛因（此部分經本院九
    十二年上訴字第三八四二號判決丁○○、甲○○共同持有第
    一級毒品罪刑確定）。另於九十年五月三十一日下午一時許
    ，經警持搜索票至丁○○位於臺北縣新店市○○路九十五之
    一號住處搜索，扣得其持有供己施用，以附表參編號二之包
    裝袋包裹之如附表貳之安非他命。
二、案經新竹市警察局第一分局報告及台北市政府警察局移送臺
    灣台北地方法院檢察署呈請台灣高等法院檢察署檢察長核轉
    台灣新竹地方法院檢察署檢察官偵查起訴。
    理  由
一、上訴人即被告丁○○對其於上開時地，非以營利為目的，以
    十六萬元向綽號「大力」之不詳姓名成年男子，販入如附表
    壹所示之安非他命（以附表參編號一之包裝袋包裹）、附表
    肆之海洛因，由「大力」一併交付附表參編號三之包裝袋，
    及於前述時間駕車搭載其同居女友即上訴人（即被告）甲○○自台北南下新竹「星河旅館」找鄭秀宏，經警自上開小客
    車右前座即甲○○座位下方，查扣得如附表壹所示之安非他
    命、附表參編號三之分裝袋；又於九十年五月三十一日下午
    一時許，在其新店住處扣得附表貳之安非他命（以附表參編
    號二之包裝袋包裹）等情，供認不諱（見偵查第二五Ｏ八號
    卷第四頁正反面、第七七頁反面；原審卷第三二、七七頁）
    ；上訴人即被告甲○○亦不否認有於獲案之日與丁○○駕車
    南下至新竹「星河旅館」，及在小客車右前座即其座位下方
    ，扣得附表壹所示之安非他命、附表參編號三之分裝袋，暨
    自其穿著之胸罩內起出由丁○○所交付之附表肆之海洛因等
    事實。並有附表壹、貳所示之晶體物（以附表參所示編號一
    、二之包裝袋包裹）、附表參編號三之包裝袋等物扣案可參
    。附表壹、貳所示之晶體物經送檢驗，確檢出甲基安非他命
    ，分別有內政部警政署刑事警察局九十年六月二十六日刑鑑
    字第六四六九四號鑑驗通知書（見偵查第二五Ｏ八號卷第一
    四六頁）、臺北市警察局刑事警察大隊涉嫌毒品危害防制條
    例毒品初步鑑驗報告書（見偵查第一八四七六號卷第十四頁
    ）各一件足佐。又附表肆之白粉驗出海洛因成份，亦有法務
    部調查局九十年六月二十日鑑定通知書一紙為憑（見偵查第
    二五Ｏ八號卷第一四七頁）。
二、被告等二人雖均否認有上開被訴販賣安非他命未遂之犯行，
    丁○○辯稱：伊僅向「大力」各購買一萬元之安非他命及海
    洛因，「大力」向伊借款十六萬元，所以將附表壹、肆之毒
    品暫寄伊處，俟還錢時再取回毒品。案發當日與甲○○開車
    南下新竹找戊○○，是要向他取回出借使用已三、四個月之
    ＢＭＷ汽車云云。甲○○辯稱：十八日當天，因伊與丈夫吵
    架，伊打電話跟丁○○哭訴，丁○○問伊說要不要一起回北
    港，所以就跟丁○○到新竹，丁○○說他要找朋友聊天，伊
    就在車上睡覺，丁○○下車前，把一包東西拿出來叫伊放在
    胸罩內，伊不知道丁○○所攜帶者為何物，也不認識戊○○
    、丙○○云云。辯護意旨略稱；九十年四月十九日警方未持
    搜索票所查扣之安非他命，及證人戊○○為配合警方之陷害
    教唆所為不利於被告之證詞，均不得作為證據等語。然查：
（一）扣案之附表壹、肆之毒品數量不少，價值不菲。被告丁○○於警詢所供係以十六萬元向綽號「大力」者販入之情詞
      ，衡情應無不實，而可採信。況依被告丁○○供述其不知
      「大力」真實姓名及固定聯絡方式，彼此聯絡電話亦不通
      ，只能留言，購買毒品固定每星期晚上六點到羅斯福路全
      國加油站等，如果沒等到就回去，晚一點再去等，萬一等
      不到，隔一星期再過去等語（見偵查第二五Ｏ八號卷第五
      十一頁、原審卷第五十八頁、五十九頁），既不知「大力
      」之姓名及聯絡方式，豈有可能質押毒品以借款，及知道
      「大力」何時可以還款？所辯交易方式與常情有違，顯見
      被告丁○○嗣後翻異以十六萬元購毒之前供，改稱所謂借
      款、暫寄毒品之說，為卸責之詞，並非可採。被告丁○○
      始終供認非以營利為目的而販入上開毒品，卷查亦無具體
      事證足以證明其販入之初即具營利意圖，應為被告丁○○
      有利之認定。
（二）證人戊○○之女友即證人丙○○，於上開時地因施用安非
      他命遭警查獲，戊○○乃向警供出丁○○持有安非他命，
      如何經警方之授意，由戊○○於九十年四月十九日凌晨三
      點多，撥打丁○○使用之0000000000號行動電
      話，與丁○○聯絡佯稱伊與友人欲購買十兩之安非他命，
      經丁○○應允後，約明每兩售價二萬五千元，在新竹市「
      星河旅館」交易，鄭秀虹、丙○○及一位警員（即佯稱要
      與鄭秀虹一起購毒之友人），在該旅館內等候丁○○，因
      丁○○自新店前來，有事遲延，期間有多次通聯。嗣丁○○到達該旅館上樓與戊○○交易時，即為埋伏之警員逮捕
      ，並至樓下查獲在車上之甲○○，及在小客車右前座即甲○○座位下方，起出附表壹之安非他命及附表參編號三之
      分裝袋等情，此分別經證人即案發當日在場埋伏之警員李
      寶龍（見原審卷第九十三至九十五頁）、證人戊○○（見
      本院上更一卷第一六○至一六二頁；上更二卷第一二三、
      一二四頁）結證屬實。扣案之0000000000號行
      動電話，確為被告丁○○向友人「阿雞」所借用持有，亦
      據其供明（見偵查第二五Ｏ八號卷第四十頁反面），依卷
      附之0000000000號通聯紀錄所示，自九十年四
      月十九日凌晨三時三十七分起至八時二十九分，該電話與
      證人戊○○之0000000000號行動電話通聯頻繁
      達十餘通（見偵查第二五Ｏ八號卷第一二七頁），足認上
      開證人所述之情節為真實。則被告丁○○偕同甲○○攜帶
      附表壹之安非他命南下新竹，其中十兩係依約欲交付給戊○○者，情甚明灼。證人戊○○雖係在警方之授意下撥打
      電話向被告丁○○購買安非他命，但被告丁○○於接獲戊○○購買安非他命之要約電話，旋即承諾並與戊○○約定
      買賣價金及交付地點，其原有販賣交易毒品之意甚明，並
      非因司法警察之設計教唆而起意販賣，尚與所謂之「陷害
      教唆」不同。辯護意旨執被告係遭設計並無販賣之故意為
      辯，並無足採信。證人戊○○已明白證稱案發當日，係應
      警方授意撥打電話給被告丁○○，約與丁○○交易安非他
      命，並未談到ＢＭＷ汽車之事等語（見本院上更一卷第一
      六一頁、上更二卷第一二三頁）。是被告所辯伊南下新竹
      找戊○○，是要向他取回出借使用已三、四個月之ＢＭＷ
      汽車云云，亦屬卸責之詞，核無足取。
（三）依被告二人均自承係同居之男女朋友（見偵查第二五Ｏ八
      號卷第一四一頁反面、原審卷第一五一頁），足見渠等關
      係親蜜。被告甲○○係有配偶之人，其與被告丁○○間之
      交往，當屬私密進行，其配偶自無可能知悉，是被告甲○○之夫即證人黃秋榮於本院前審雖證稱，其妻不可能在外
      過夜，不知道甲○○是否與丁○○在一起等語，即難執為
      否定被告二人係同居男女朋友之認定。再依案發當日，係
      由被告丁○○駕車搭載甲○○一起攜帶附表壹、肆之毒品
      南下新竹，俟抵達交易地點後，丁○○即將附表肆之海洛
      因交給甲○○藏放在私密之胸罩內，附表壹之安非他命則
      放置在甲○○之座椅下方，由甲○○留在車上，丁○○獨
      自一人下車赴約等情狀，被告甲○○顯然係擔任分工負責
      看顧座位下方之毒品安非他命。準此，以被告二人親蜜關
      係，則被告甲○○當無不知被告丁○○係攜帶安非他命南
      下前去交易之理，而其所參與者，乃被告等販賣安非他命
      之「交付」構成要件行為。被告甲○○否認知情，被告丁○○亦附和其辯詞，均非可採。又自被告丁○○車上所查
      獲之附表壹安非他命計有二十包，各有不同重量，依其總
      淨重為五六四點三八公克，已足夠從中取交證人戊○○所
      指稱購買之十兩（約三七五公克）之數。辯護意旨以查獲
      之安非他命數量，與戊○○所稱欲購買之數量十兩，不相
      符合，現場又未查扣到分裝用之磅秤，資為被告雖持有附
      表壹之安非他命，但非為出售予戊○○之用，被告並無販
      賣毒品意思之辯解，亦非可採。
（四）按違反法定程序取得之證據，應否予以排除，必須考量容
      許其作為認定事實之依據，是否有害於公平正義。倘依憲
      法所揭示之基本精神，就個案違反法定程序情節、犯罪所
      生危害等事項綜合考量結果，尤以蒐集非供述證據之過程
      違背法定程序，因證物之型態並未改變，故認以容許其作
      為認定事實之依據，始符合審判之公平正義及公共利益，
      而不予排除，自不能指為違法。本件依據證人李寶龍、戊○○之證詞，警方係依戊○○與被告丁○○之電話通聯內
      容，得知有毒品交易乃前往現場埋伏查獲、逮捕被告，固
      未持搜索票即在被告丁○○所使用之交通工具查扣附表壹
      之毒品及附表參之包裝袋等物，惟本件考量依九十年一月
      十二日修正公布，同年七月一日施行之刑事訴訟法第一百
      三十條，已增列雖無搜索票，得逕行搜索被告所使用之交
      工具之規定，足見本件司法警察於九十年四月十九日所為
      之搜索，其違背法定程序之情節尚不嚴重，查獲之安非他
      命數量龐大，且為政府公告查禁之違禁物，若流入市面，
      勢必戕害人民健康，犯罪所生之危害重大，又所取得證物
      之型態並未改變，對於被告訴訟上防禦權之行使並不生不
      利益之情形，審酌人權保障及公共利益之均衡維護，依比
      例原則，認員警逕行搜索查扣之安非他命有證據能力。
三、按一般民眾普遍認知毒品之非法交易，政府一向查禁森嚴，
    且重罰不寬貸，衡諸常情，倘非有利可圖絕無平白甘冒被重
    罰高度風險之理，從而，舉凡其有償交易，除足反證其確另
    基於某種非圖利本意之關係外，通常尚難因無法查悉其賣出
    之差價，而諉無營利之意思，或阻卻販賣犯行之追訴（最高
    法院八十七年台上字第三一六四號判決參照）。且販賣安非
    他命等毒品之行為，無一定之公定價格，每次買賣之價格亦
    各有差異，隨供需雙方之資力或關係之深淺或需求之數量、
    貨源之充裕與否、販賣者對於資金之需求如何即殷切與否，
    以及政府查緝之態度，進而為各種之風險評估，而有各種不
    同之標準，並非一成不變。販賣者從各種『價差』或係『量
    差』中謀取利潤方式，或有差異，然其所圖利益之非法販賣
    行為目的，則屬相同，並無二致。衡以被告丁○○供認其以
    十六萬元販入附表壹、肆之安非他命、海洛因，其中安非他
    命總淨重五六四點三八公克。則被告以一兩（三七點五公克
    ）二萬五千元售賣給戊○○十兩（三七五公克），共計二十
    五萬元。依此計算，其有營利之意圖甚明。事證明確，被告
    等犯行，堪以認定。
四、按安非他命係毒品危害防制條例第二條第二項第二款所規定
    之第二級毒品。又偽稱欲購買毒品，雖無實際購毒之真意，
    但被告既有販毒之故意，且依約攜帶毒品前往交付，即已著
    手實施販毒之行為，惟買受人原無買受毒品之意思，其虛與
    被告買賣毒品，意在協助警察辦案，以求人贓俱獲，因警在
    旁伺機逮捕，事實上其二人不能真正完成買賣毒品之行為，
    因此應僅論以販賣毒品未遂罪（參照最高法院八十五年度第
    四次刑事庭會議決議）。核被告等所為，均係犯毒品危害防
    制條例第四條第二項、第六項之販賣第二級毒品未遂罪（起
    訴書漏引未遂部分法條）。被告丁○○、甲○○以如事實欄
    所載之方式，共同販賣安非他命，彼此間互有犯意聯絡及行
    為分擔，皆為共同正犯。被告行為後，上開條例於九十二年
    七月九日修正公布，九十三年一月九日施行，其中第四條第
    二項販賣第二級毒品之罪刑並未修正，僅將原列於第五項之
    未遂犯之處罰，移植於第六項，自不生比較新舊法問題。其
    持有安非他命之低度行為為販賣未遂之高度行為所吸收，不
    另論罪（按同條例第十一條第四項雖增列「持有毒品達一定
    數量者，加重其刑至二分之，其標準由行政院定之。」行政
    院並於九十三年一月七日以院臺法字第０九三００八０五一
    一號令訂定「轉讓持有毒品加重其刑之數量標準」，其第二
    條第一項第二款規定持有第二級毒品淨重十公克以上者，加
    重其刑至二分之一。惟此係就犯同條例第十一條第二項「持
    有第一級毒品罪」所為之規定，併此敘明）。被告等已著手
    於犯罪之實行而不遂，為未遂犯，實害行為尚未發生，依刑
    法第二十六條前段規定，按既遂犯之刑減輕之。被告丁○○
    有上開事實欄所載之前科及執行情形，有本院被告全國前案
    紀錄表可稽，其於五年內再犯本件有期徒刑以上之罪，為累
    犯，除法定刑度為無期徒刑部分，依法不得加重外，依法加
    重其刑。並先加後減之。
五、原審就此據以論科，固非無見。惟查，原判決尚認定被告等
    自九十年一月間某日起至九十年四月十八日止，多次販賣安
    非他命予戊○○部分，則有未洽（詳後述）。被告等上訴否
    認此部分犯罪，固無可取，但原判決關此既有可議，自屬無
    可維持，應予撤銷改判。爰審酌被告等貪圖利益，罔顧他人
    之身心健康，販毒行為具有嚴重之反社會性，被告丁○○居
    於主導地位，及渠等犯罪之動機、方法、素行、所造成之損
    害及尚未有利得、犯後態度暨其他一切情狀，量處被告丁○○有期徒刑五年，被告甲○○有期徒刑三年六月。扣案附表
    壹、貳之安非他命，為查獲之毒品，雖僅附表壹部分係被告
    等意欲賣給戊○○之用，惟起訴書已敘明附表貳之安非他命
    應依法沒收，應認檢察官已聲請沒收，為避免司法資源之浪
    費（最高法院九十一年台非字第六七號判決參照），均依毒
    品危害防制條例第十八條第一項前段規定，就附表壹於被告
    二人所處罪刑項下宣告沒收銷燬之；附表貳則於被告丁○○
    罪刑項下諭知沒收銷燬。扣案附表參編號一、二之包裝上開
    附表壹、貳安非他命之包裝袋為毒品之外包裝，係用於包裹
    毒品，防止其裸露、潮濕，便於攜帶販賣（編號一部分）、
    施用（編號二部分）；編號三之分（包）裝袋為被告等預備
    供販賣安非他命所用之物，已如前述。且均為被告丁○○所
    有，已據其陳明。就編號一之包裝袋依同條例第十九條第一
    項規定；編號二、三部分依刑法第三十八條第一項第二款規
    定，於被告丁○○所處罪刑項下沒收，及就編號一、三在被
    告甲○○所處罪刑項下為沒收之諭知。至扣案之電子秤、行
    動電話等物均非被告所有，與沒收之規定即有不合。原審就
    起訴書所指被告等販賣第一級毒品海洛因之犯行，固認與所
    犯販賣第二級毒品安非他命之事實，有裁判一罪關係，而論
    處被告等共同販賣第一級毒品罪刑。惟被告等涉犯販賣第一
    級毒品部分，業經本院九十二年上訴字第三八四二號判決丁○○、甲○○共同持有第一級毒品罪刑，被訴販賣部分不另
    為無罪諭知，並已確定。均附此敘明。
六、公訴意旨另以：被告丁○○與甲○○基於概括之犯意聯絡，
    自九十年一月起，以低價大量購入安非他命，共同在台北縣
    新店市○○路九十五之一號住處及臺北縣新店市○○路三十
    四號「快可立」泡沫紅茶店，以電子秤計量裝入分裝袋，再
    連續於九十年三月十日、三十日、四月十五日，使用000000
    0000號行動電話與施用毒品者a（即戊○○），將安非他命
    帶至新竹市「愛的美賓館」、「星河旅館」等處，以安非他
    命一兩二萬五千元至二萬八千元之價格售出。因認被告等另
    涉犯販賣第二級毒品罪嫌。
七、按毒品危害防制條例第十七條規定犯該條例第四條第一項至
    第三項、第五條第一項至第三項、第六條第一項至第三項、
    第七條第一項至第三項、第八條第一項至第三項、第十條或
    第十一條第一項、第二項之罪，供出毒品來源，因而破獲者
    ，得減輕其刑。則販賣、轉讓、施用或持有毒品之人，如供
    出毒品之來源因而破獲者，既得邀減輕其刑之寬典，為擔保
    其所為不利於其他被告之陳述（即毒品來自其他共同被告之
    陳述）之真實性，應有足以令人確信其陳述為真實之補強證
    據，始能據以為其他被告論罪之依據。
八、被告等堅詞否認有此部分被訴之犯行。卷查，證人戊○○於
    偵查中證稱伊向丁○○買過安非他命六、七次，數量不固定
    ，有時半兩，有時二兩，一兩二萬五千元。而證人丙○○於
    偵查中則稱戊○○向丁○○購買安非他命時間為九十年三月
    初、三月中、三月底、四月初及四月十九日，有時買半兩，
    或一兩安非他命等語（見偵查第二五Ｏ八號卷第一六二頁反
    面、第一六八頁），渠等就戊○○每次購買之數量，或為半
    兩、一兩，或為二兩，均有不同。又證人丙○○於偵查中證
    稱伊於九十年三月初認識戊○○，鄭某跟丁○○購買毒品時
    間為三月初、三月中、三月底、四月初及四月十九日，有時
    買半兩或一兩安非他命，每次買二萬五千元，鄭某於電話中
    有與甲○○談過價錢，丁○○都會帶甲○○下來，毒品放在
    甲○○胸部，交易地點在「愛的美賓館」等語。然丙○○於
    本院更一審到庭供證時，則否認與被告二人認識，且稱伊僅
    在戊○○家中見過丁○○一、二次，但未見過甲○○等語（
    見本院上更一卷第七十四頁），此與渠上開偵查中不利之證
    詞已有兩歧。況查，證人戊○○、丙○○指稱曾多次與被告
    進行毒品交易之新竹「愛的美賓館」，早在八十九年間即已
    停止營業，此據該賓館負責人即證人乙○○結稱屬實，並有
    該賓館之事業資料查詢表可稽（見本院上更二卷第一0一、
    一二一頁），則證人鄭秀虹、丙○○所指上情，其可信度更
    存有疑問。被告等雖有於九十年四月十九日販賣安非他命未
    遂之情事，但此部分犯行，究與被告有無被訴於九十年三月
    十日、三十日、四月十五日販賣安非他命之行為，並無必然
    之關連，即尚不足以作為證人所述被告有本部分犯罪事實為
    真確無所懷疑之補強證據。則證人戊○○、丙○○所為不利
    於被告之上開陳述，別無其他證據足資補強其陳述之真實性
    ，尚不能遽採為被告有此部分犯行之唯一證據。此外又無其
    他證據足以證明被告有此部分犯行，自屬不能證明被告等犯
    罪，因公訴人認與前揭起訴判罪部分，有裁判上一罪之關係
    ，不另為無罪之諭知。
據上論斷，應依刑事訴訟法第三百六十九條第一項前段、第三百
六十四條、第二百九十九條第一項前段，毒品危害防制條例第四
條第二項、第六項、第十八條第一項前段、第十九條第一項，刑
法第十一條、第二十八條、第二十六條前段、第四十七條、第三
十八條第一項第二款，判決如主文。
本案經檢察官呂丁旺到庭執行職務。
中　　華　　民　　國　　94　　年　　7 　　月　　22　　日
　　　　　　　　　刑事第二十一庭審判長法　官  溫耀源
　　　　　　　　　　　　　　　　　　  法　官  邱同印
　　　　　　　　　　　　　　　　　　  法　官  吳  燦
以上正本證明與原本無異。
如不服本判決，應於收受送達後十日內向本院提出上訴書狀，其
未敘述上訴之理由者並得於提起上訴後十日內向本院補提理由書
（均須按他造當事人之人數附繕本）。
          　　　　　　　　　　　　　　書記官  陳靜姿
中　　華　　民　　國　　94　　年　　7 　　月　　22　　日
附錄：本案論罪科刑法條全文
毒品危害防制條例第四條第二項：
製造、運輸、販賣第二級毒品者，處無期徒刑或七年以上有期徒
刑，得併科新臺幣七百萬元以下罰金。
附表壹：
第二級毒品安非他命（總淨重五六四點三八公克、驗餘淨重五六
四點０二公克、純度約為百分之九十七。證物品清單記載為總毛
重五九一點九公克，計二十包）。
附表貳：
第二級毒品安非他命淨重五點三公克（一包）。
附表參：
一、包裹附表壹安非它命之包裝袋二十個
二、包裹附表貳安非它命之包裝袋一個
三、分（包）裝袋七十一個。
附表肆：
第一級毒品海洛因二包（一包淨重十七點六五公克、純質淨重十
五點○四公克。一包淨重一點六七公克、純質淨重一點四九公克
）。
